【裁判字號】    97,交簡上,33
【裁判日期】    970603
【裁判案由】    過失傷害
【裁判全文】
臺灣士林地方法院刑事判決            97年度交簡上字第33號
上  訴  人
即  被  告  甲○○
上列上訴人即被告因業務過失傷害案件，不服本院士林簡易庭中
華民國97年1 月31日97年度士交簡字第11號第一審刑事簡易判決
（聲請簡易判決處刑案號：臺灣士林地方法院檢察署96年度偵字
第12684 號）提起上訴，本院管轄之第二審合議庭判決如下：
    主      文
上訴駁回。
甲○○緩刑年。
    事實及理由
一、本案經本院審理結果，認原審以被告甲○○犯業務過失傷害
    罪，處有期徒刑5 月，並諭知易科罰金之折算標準，其認事
    、用法均無違誤，量刑亦屬妥適，應予維持，本判決有關事
    實及理由，除事實部分「民國96年5 月17日晚間5 時40分許
    」應更正為「民國96年5 月17日上午7 時40分許」，及補充
    被告於本院審理中之自白（見本院卷第33頁）外，其餘均引
    用第一審判決書及聲請簡易判決處刑書之記載（詳如附件）
    。
二、被告上訴意旨則以：本件事故之發生，告訴人亦有高速行駛
    之過失，原審未加審酌，再上訴人因經濟拮据無力支付告訴
    人所要求之賠償金額，並非故意不與告訴人和解，原審判決
    有期徒刑5 月實在過重云云。經查：
(一)上訴意旨雖認告訴人亦有高速行駛之過失，但速度究為若干
    ，既無由指出，顯見只係臆測之詞，況告訴人於交通警察處
    理之第一時間即供承時速為20至30公里，有交通事故談話紀
    錄表在卷可稽，被告就此亦無意見，故被告此部分辯解即無
    可採。
(二)又量刑的輕重，屬事實審法院得依職權自由裁量之事項，苟
    已斟酌刑法第57條各款所列情狀而未逾越法定刑度，不得遽
    指為違法，且在同一犯罪事實與情節，如別無其他加重或減
    輕之原因，下級審量定之刑，亦無過重或失輕之不當情形，
    則上級審法院對下級審法院之職權行使，原則上應予尊重。
(三)本件原審法院認被告所為，係犯刑法第284 條第2 項前段之
    業務過失傷害罪，援引刑事訴訟法第449 條第1 項前段（漏
    引第3 項，應予更正）、第454 條第2 項，刑法第284 條第
    2 項前段、第62條前段、第41條第1 項前段，刑法施行法第
    1 條之1 ，且審酌被告犯罪動機、目的、手段，犯罪後坦承
    犯行等一切情狀，及依刑法第62條前段減輕其刑後，量處有
    期徒刑5 月，並諭知易科罰金之折算標準，其認事用法並無
    違誤，量刑亦屬妥適，上訴人以上述意旨提起上訴為無理由
    ，應予駁回。
三、本件被告前於89年間因過失傷害案件，經臺灣高等法院判處
    有期徒刑2 月，並宣告緩刑2 年後，5 年以內未曾因故意犯
    罪受有期徒刑以上刑之宣告，有臺灣高等法院被告前案紀錄
    表附卷可稽，其因一時失慮，致罹本罪，為警查獲後始終坦
    承犯行，且於本院審理時，已與告訴人達成和解，告訴人並
    當庭陳明希望給予被告緩刑之機會（見本院卷32頁），足見
    被告已具悔意，經此刑之宣告，自當知所警惕，應無再犯之
    虞，本院認其所宣告之刑，以暫不執行為適當，應依刑法第
    74條第2 款規定，併予宣告緩刑3 年，用啟自新。
據上論斷，應依刑事訴訟法第455 條之1 第1 項、第3 項、第
368 條、第373 條，刑法第74條第1 項第2 款，判決如主文。
本案經檢察官徐名駒到庭執行職務。
中    華    民    國    97    年    6     月    3    日
                  刑事第一庭審判長法  官  洪英花
                                  法  官  賴邦元
                                  法  官  林清吉
以上正本證明與原本無異。
本件不得上訴。
                                  書記官  張茹茵
中    華    民    國    97    年    6     月    3    日
附錄本案論罪科刑法條全文：
中華民國刑法第284 條
因過失傷害人者，處6 月以下有期徒刑、拘役或5 百元以下罰金
，致重傷者，處1 年以下有期徒刑、拘役或5 百元以下罰金。
從事業務之人，因業務上之過失傷害人者，處1 年以下有期徒刑
、拘役或1 千元以下罰金，致重傷者，處3 年以下有期徒刑、拘
役或2 千元以下罰金。


司法院資訊處製作；財團法人民間司法改革基金會備份。
